ACORDAO-COMPLETO-2383433

ACÓRDÃO DE RELAÇÃO

ACÓRDÃO DE RELAÇÃO 12959/2019 ATA 43/2019 - SEGUNDA CÂMARA

Acórdão 12959/2019-TCU-Segunda Câmara
	Os Ministros do Tribunal de Contas da União ACORDAM, por unanimidade, com fundamento nos arts. 1º, inciso V, e 39, inciso I, da Lei 8.443/1992, c/c os arts. 1º, inciso VIII, 143, inciso II, 259, inciso I, e 260, § 5º, do Regimento Interno/TCU e no art. 7º, inciso II, da Resolução/TCU 206/2007, em considerar prejudicada a apreciação do mérito dos atos de admissão de pessoal a seguir relacionados, por perda de objeto, tendo em vista o exaurimento dos seus efeitos financeiros antes do respectivo processamento por esta Corte, em razão do desligamento do cargo a que se refere o ato, de acordo com os pareceres emitidos nos autos:
1. Processo TC-Processo 034.910/2019-0 (ATOS DE ADMISSÃO) 
	1.1. Interessados: Alice Alves de Almeida Canabarro (XXX.809.878-XX) ; Andre Luiz Alves Sineiro (XXX.236.557-XX) ; Bruna Rodrigues da Costa (XXX.927.457-XX) ; Carlos Alberto Quirino dos Santos Junior (XXX.252.747-XX) ; Daiana Pereira Goulart (XXX.838.727-XX) ; Daniele de Souza do Carmo (XXX.371.517-XX) ; Debora de Carvalho Aleixo (XXX.965.197-XX) ; Diego Abilio Lira (XXX.054.917-XX) ; Elson Charles Roza de Souza (XXX.002.007-XX) ; Fernanda Lima da Silva (XXX.684.427-XX) ; Hariane Quaresma Placido (XXX.336.717-XX) ; Hugo Pinheiro Raimundo (XXX.031.827-XX) ; Italo Cezar Barreto Dias (XXX.943.747-XX) ; Kezia Silva dos Santos (XXX.927.407-XX) ; Livia Rodrigues Pereira (XXX.643.727-XX) ; Magson Roberto de Oliveira Pereira (XXX.076.747-XX) ; Monique Patricia Ribeiro Severino (XXX.656.847-XX) ; Roseleine Conceição dos Santos (XXX.342.967-XX) .
	1.2. Órgão/Entidade: Eletrobrás Termonuclear S.A.
	1.3. Relator: Ministro-Substituto Marcos Bemquerer Costa.
	1.4. Representante do Ministério Público: Procuradora-Geral Cristina Machado da Costa e Silva.
	1.5. Unidade Técnica: Secretaria de Fiscalização de Pessoal (Sefip) .
	1.6. Representação legal: não há.
	1.7. Determinações/Recomendações/Orientações: não há.

Segunda Câmara

Eletrobrás Termonuclear S.A.

Alice Alves de Almeida Canabarro (XXX.809.878-XX); Andre Luiz Alves Sineiro (XXX.236.557-XX); Bruna Rodrigues da Costa (XXX.927.457-XX); Carlos Alberto Quirino dos Santos Junior (XXX.252.747-XX); Daiana Pereira Goulart (XXX.838.727-XX); Daniele de Souza do Carmo (XXX.371.517-XX); Debora de Carvalho Aleixo (XXX.965.197-XX); Diego Abilio Lira (XXX.054.917-XX); Elson Charles Roza de Souza (XXX.002.007-XX); Fernanda Lima da Silva (XXX.684.427-XX); Hariane Quaresma Placido (XXX.336.717-XX); Hugo Pinheiro Raimundo (XXX.031.827-XX); Italo Cezar Barreto Dias (XXX.943.747-XX); Kezia Silva dos Santos (XXX.927.407-XX); Livia Rodrigues Pereira (XXX.643.727-XX); Magson Roberto de Oliveira Pereira (XXX.076.747-XX); Monique Patricia Ribeiro Severino (XXX.656.847-XX); Roseleine Conceição dos Santos (XXX.342.967-XX).

MARCOS BEMQUERER

não há.

ATOS DE ADMISSÃO (ADS)

Secretaria de Fiscalização de Pessoal (Sefip).